臺灣桃園地方法院民事判決　　　　　　109年度簡上字第231號
上　訴　人　圓光寺　
法定代理人　邱榮翰　
上　訴　人　劉奕德（即劉妍君之承受訴訟人）

　　　　　　劉奕鐘　
　　　　　　彭鳳銀　
　　　　　　鄭奇謀　
　　　　　　劉學堯　
視同上訴人　彭汝瑄　

　　　　　　劉世淏　
　　　　　　劉瑞香　

　　　　　　劉瑞玉　

　　　　　　劉瑞珍　
　　　　　　劉瑞英1　
　　　　　　劉桂枝（兼陳瑞玉之承受訴訟人）


　　　　　　黎黃細妹
　　　　　　黎鑒德　
　　　　　　黎俊宏　
　　　　　　黎保成　
　　　　　　黎雅娟　
　　　　　　黎雅惠　

　　　　　　黎世榮　
　　　　　　黎世興　
　　　　　　陳黎金玉
　　　　　　黎金祝　

　　　　　　黎金月　
　　　　　　黎金美　
　　　　　　黎金枝　

　　　　　　黎碧月　
　　　　　　行政院國軍退除役官兵輔導委員會台北市榮民服務
　　　　　　處（即劉炎候之遺產管理人）

法定代理人　董玉文　
視同上訴人　黎錦蓮　

　　　　　　劉伯章　

　　　　　　劉麗雲　
　　　　　　丁宗權　
　　　　　　丁澤澔　
　　　　　　丁翠雲　
　　　　　　丁淑媛　
　　　　　　元化院即寺廟元化院觀音佛祖

法定代理人　徐瑞蟬　
視同上訴人　呂查某　

　　　　　　劉世基　
　　　　　　劉世雄　

　　　　　　劉世鈞　
　　　　　　劉梅瑜　
　　　　　　劉宴伶　
　　　　　　劉采婕　
　　　　　　劉寶桂　
　　　　　　劉奕壬　

　　　　　　簡枝妹　
　　　　　　劉奕茂　
　　　　　　劉世銘　
　　　　　　劉世宇　
　　　　　　劉雪華　
　　　　　　劉奕灶1　
　　　　　　劉絲誼（原名劉美惠）


　　　　　　劉美貴　
　　　　　　吳建清（兼吳傅星妹之承受訴訟人）

　　　　　　吳建榮（兼吳傅星妹之承受訴訟人）

　　　　　　吳建煥（兼吳傅星妹之承受訴訟人）


　　　　　　郭吳桂英（兼吳傅星妹之承受訴訟人）


　　　　　　吳月英（兼吳傅星妹之承受訴訟人）


　　　　　　吳佳展　

　　　　　　吳新才　
　　　　　　吳桂圓　
　　　　　　吳采澄　

　　　　　　吳少妃　
　　　　　　李吳蘭妹
　　　　　　吳建源（兼吳邱佐妹之承受訴訟人）

　　　　　　吳建霖（兼吳邱佐妹之承受訴訟人）

　　　　　　吳建雲（兼吳邱佐妹之承受訴訟人）

　　　　　　吳建堂（兼吳邱佐妹之承受訴訟人）


　　　　　　吳建俊（兼吳邱佐妹之承受訴訟人）

　　　　　　何吳菊梅（兼吳邱佐妹之承受訴訟人）

　　　　　　吳玉梅（兼吳邱佐妹之承受訴訟人）

　　　　　　吳鳳梅（兼吳邱佐妹之承受訴訟人）

　　　　　　吳錦梅（兼吳邱佐妹之承受訴訟人）

　　　　　　劉學榮　
　　　　　　劉奕榮　

　　　　　　劉奕圳　

　　　　　　劉奕錦　


　　　　　　劉奕伍　
　　　　　　劉玉堂（即劉玉棠）


　　　　　　吳劉美菊

　　　　　　劉世維　

　　　　　　劉奕勇　
　　　　　　劉奕雄1　
　　　　　　劉奕炎1　
　　　　　　葉劉玉雲
　　　　　　劉奕忠1　
　　　　　　劉奕伸　
　　　　　　劉奕璋　
　　　　　　劉奕熙　
　　　　　　劉奕裕　

　　　　　　劉素貞　

　　　　　　劉素華　
　　　　　　謝禎明　
　　　　　　謝玉華　

　　　　　　謝玉貞　
　　　　　　謝玉玲　
　　　　　　謝傳淨（兼謝禎洋之承受訴訟人）


　　　　　　邱謝靜芬（兼謝禎洋之承受訴訟人）


　　　　　　郭添功　
　　　　　　王郭芬貞


　　　　　　釋道理（原名陳麗湻）

　　　　　　陳寶琴　
　　　　　　陳寶玉　
　　　　　　陳寶釧　
　　　　　　謝桂香　

　　　　　　謝麗如　
　　　　　　邱宇昌　
　　　　　　邱逢甲　
　　　　　　邱曉芬　
　　　　　　邱露妍（原名邱鳳仙）


　　　　　　謝邱碧連

　　　　　　王國亮　

　　　　　　王采玲　

　　　　　　王麗美1　
　　　　　　林國治　
　　　　　　林國政　
　　　　　　陳林麗美
　　　　　　林麗香　

　　　　　　彭邱玉嬌
　　　　　　盧邱玉英
　　　　　　馮景志　

　　　　　　黃鄭碧雲

　　　　　　黃正璋　
　　　　　　黃文璋　
　　　　　　黃秀美　
　　　　　　蔡黃美玲
　　　　　　黃秀真　
　　　　　　邱進香　
　　　　　　馮金妹　
　　　　　　呂貴美　
　　　　　　温照東　
　　　　　　温玉驥　


　　　　　　温明村　
　　　　　　林温淑娪
　　　　　　李温幸珠
　　　　　　黃豐欽（兼黃翁悟之承受訴訟人）

　　　　　　黃豐祿（兼黃翁悟之承受訴訟人）

　　　　　　黃豐堂（兼黃翁悟之承受訴訟人）

　　　　　　黃豐川（兼黃翁悟之承受訴訟人）

　　　　　　黃玉女（兼黃翁悟之承受訴訟人）

　　　　　　黃玉枝（兼黃翁悟之承受訴訟人）

　　　　　　黃玉嫻（兼黃翁悟之承受訴訟人）

　　　　　　黃文正　
　　　　　　王文瑤　
　　　　　　王彩碧　
　　　　　　王惠玲　
　　　　　　王麗美2　
　　　　　　劉世貴1　
　　　　　　劉小螢　
　　　　　　劉梅玉　
　　　　　　劉滿玉　
　　　　　　劉秀美　
　　　　　　劉月妹　

　　　　　　曾福財　
　　　　　　曾昭銘　
　　　　　　羅仁宏（兼羅仁福之承受訴訟人）

　　　　　　羅小鈴　
　　　　　　羅兆隆　

　　　　　　郭羅美娥（羅仁福之承受訴訟人）

　　　　　　羅美華（兼羅仁福之承受訴訟人）


　　　　　　羅美渶（兼羅仁福之承受訴訟人）

　　　　　　劉坤錫　
　　　　　　劉坤漢　

　　　　　　蔡劉玉琴
　　　　　　劉品秀　

　　　　　　劉玉玲　
　　　　　　劉又嘉　
　　　　　　吳佳霖　
　　　　　　吳秉璋　
　　　　　　邱家樺　
　　　　　　邱秀霞　
　　　　　　劉福本　


　　　　　　劉敏　　

　　　　　　劉美葉　

　　　　　　劉林傳　
　　　　　　高文真（即高文欽之承受訴訟人）

　　　　　　陳高娥（兼高文欽之承受訴訟人）

　　　　　　高玉娟（兼高文欽之承受訴訟人）

　　　　　　劉議聰（兼劉錫棋之承受訴訟人）

　　　　　　劉詠汝（兼劉錫棋之承受訴訟人）

　　　　　　蘇劉春惠（兼劉錫棋之承受訴訟人）

　　　　　　劉惠蘭（兼劉錫棋之承受訴訟人）

　　　　　　劉淑慧（兼劉錫棋之承受訴訟人）

　　　　　　劉玉霞（兼劉錫棋之承受訴訟人）

　　　　　　陳勝德　
　　　　　　陳婉萍　
　　　　　　陳清香　

　　　　　　陳月蔭　
　　　　　　劉奕桐　
　　　　　　劉奕鏡　
　　　　　　劉奕先　
　　　　　　劉奕祥　
　　　　　　劉奕郎　
　　　　　　張劉月妹

　　　　　　黎劉桂妹
　　　　　　黃劉金連
　　　　　　劉郁榕　

　　　　　　劉全信　

　　　　　　劉文雄　
　　　　　　劉淑惠　
　　　　　　劉萬來　
　　　　　　劉萬得　
　　　　　　劉萬益　
　　　　　　郭劉瑾儀
　　　　　　楊劉杏真
　　　　　　凌劉惠娟
　　　　　　劉美雲　
　　　　　　黃琮凱　
　　　　　　黃崇漢　
　　　　　　黃菁秀　

　　　　　　黃于庭　
　　　　　　黃美玲　
　　　　　　黃仁木　
　　　　　　黃茂次　
　　　　　　張黃寶彩
　　　　　　莊趙寶珍
　　　　　　林黃年妹（兼黃仁源之承受訴訟人）

　　　　　　陳黃阿梅
　　　　　　游黃掌　
　　　　　　邱坤增　
　　　　　　邱坤滉　
　　　　　　邱益宗　
　　　　　　邱益勝　
　　　　　　黃聖炫　
　　　　　　黃聖慧　
　　　　　　黃聖昌　

　　　　　　黃淑美1　
　　　　　　羅邱瑞蘭
　　　　　　林邱河妹
　　　　　　邱淑貞　
　　　　　　邱瑞珠　
　　　　　　邱瑞雲　
　　　　　　劉世安　
　　　　　　林劉玉蘭
　　　　　　劉賴鳳嬌
　　　　　　劉家政　
　　　　　　劉家棋　
　　　　　　劉世國　

　　　　　　劉米妹　
　　　　　　劉瑞錢　
　　　　　　劉貴梅　
　　　　　　劉世康　
　　　　　　劉世宏　
　　　　　　劉世榮　
　　　　　　余羅月英
　　　　　　余奕權　
　　　　　　余奕康　
　　　　　　余玉嬌　
　　　　　　余秀蓉　
　　　　　　余秀丹　

　　　　　　江余惜妹
　　　　　　黃承富　
兼上列1 人
法定代理人　黃承道　
視同上訴人　黃承應　
　　　　　　黃承醮　
　　　　　　黃承龍　
　　　　　　李吉龍　

　　　　　　李吉源　
　　　　　　余里妹　
　　　　　　楊余瑞英
　　　　　　涂運土　
　　　　　　涂運霖　
　　　　　　涂運豐　
　　　　　　涂玉嬌　
　　　　　　蔡涂玉招

　　　　　　涂芳榕　
　　　　　　邱文達（兼邱鎮風之承受訴訟人）

　　　　　　邱真華（兼邱鎮風之承受訴訟人）

　　　　　　邱秀珍（兼邱鎮風之承受訴訟人）

　　　　　　邱玉英（兼邱鎮風之承受訴訟人）

　　　　　　邱秀蘭（兼邱鎮風之承受訴訟人）

　　　　　　邱玉梅（兼邱鎮風之承受訴訟人）

　　　　　　邱玉楨（兼邱鎮風之承受訴訟人）

　　　　　　邱秀美（兼邱鎮風之承受訴訟人）


　　　　　　劉金蘭　
　　　　　　劉秋蘭　
　　　　　　劉美蘭　

　　　　　　劉美珍　
　　　　　　傅劉梅妹
　　　　　　劉世燈　
　　　　　　劉智榮　
　　　　　　劉智銓　
　　　　　　劉怡玲　
　　　　　　劉秀珠2　
　　　　　　劉家蓁（原名劉秀春1）

　　　　　　劉泉妹　


　　　　　　官劉美女
　　　　　　劉綢妹　
　　　　　　劉傅秋香
　　　　　　劉世添　
　　　　　　劉世福　
　　　　　　蕭劉秀珍
　　　　　　劉秀玉　
　　　　　　劉秀春2　
　　　　　　劉鳳嬌　
　　　　　　劉世泉（兼劉葉春榮之承受訴訟人）

　　　　　　劉世銀　
　　　　　　劉立騰（原名劉世松）

　　　　　　劉燕嬌　
　　　　　　劉奕垣　
　　　　　　劉盛雄　
　　　　　　彭盛強　

　　　　　　台灣製衣股份有限公司

法定代理人　周超　　
視同上訴人　莊育郎　
　　　　　　莊育明　
　　　　　　莊大緯　
　　　　　　莊李桂英
　　　　　　鄒莊玉蘭

　　　　　　莊育成　
　　　　　　莊育英　
　　　　　　莊心妹　
　　　　　　莊玉菊　
　　　　　　劉邦辰　
　　　　　　劉佩如　


　　　　　　莊玉甘　
　　　　　　莊玉炎（兼莊黃嬌妹之承受訴訟人）

　　　　　　莊育園（兼莊黃嬌妹之承受訴訟人）

　　　　　　莊興妹（兼莊黃嬌妹之承受訴訟人）

　　　　　　莊玉春（兼莊黃嬌妹之承受訴訟人）

　　　　　　莊足妹（兼莊黃嬌妹之承受訴訟人）

　　　　　　劉奕灯　
　　　　　　劉黃雪梅

　　　　　　劉瑞英2　
　　　　　　劉瑞蘭　

　　　　　　劉奕源　

　　　　　　范義光　
　　　　　　劉靜文　
　　　　　　劉奕彩　
　　　　　　劉奕熖　
　　　　　　劉世材　
　　　　　　劉世芳　

　　　　　　鍾双榮　
　　　　　　劉奕雄2　
　　　　　　劉學鳳　
　　　　　　劉奕堂　
　　　　　　劉學寶　
　　　　　　吳劉富美
　　　　　　劉秀華　
　　　　　　劉甜英　
　　　　　　劉世璽　
　　　　　　林木春　
　　　　　　財政部國有財產署

法定代理人　曾國基　
視同上訴人　劉世堰　
　　　　　　劉世棟　
　　　　　　黃金臺　
　　　　　　黃金賢　
　　　　　　黃淑貞　
　　　　　　黃淑美2　
　　　　　　劉興邦（兼劉家增之承受訴訟人）

　　　　　　葉步奎　
　　　　　　呂娜娜　
　　　　　　陳許銓　

　　　　　　劉奕昇　
　　　　　　劉奕昌　
　　　　　　劉奕松　
　　　　　　劉黃春妹

　　　　　　黃貴蘭　
　　　　　　呂巫玉嬌
　　　　　　巫清東　
　　　　　　巫采璇　
　　　　　　巫清國　

　　　　　　巫鳳英　
　　　　　　呂英輝　
　　　　　　呂政哲　
　　　　　　呂文龍　

　　　　　　呂淑霞　
　　　　　　呂芳礽　
　　　　　　呂智偉　
　　　　　　呂琮安　
　　　　　　劉沈梅妹
　　　　　　宋維添　
　　　　　　林添福　
　　　　　　陳逸驊　
　　　　　　劉奕仁　
　　　　　　劉奕灶2　
　　　　　　劉奕治　
　　　　　　劉奕錠　
　　　　　　劉奕權　
　　　　　　劉奕煉　
　　　　　　王珍瑛　
　　　　　　林進毅　
　　　　　　劉徐興妹
　　　　　　劉徐菊妹

　　　　　　劉士豪　

　　　　　　陳永杰　
　　　　　　劉張碧玉
　　　　　　朱威宙　
　　　　　　劉奕生（兼劉陳喜枝之承受訴訟人）


　　　　　　劉沛瀅（原名劉文萍）


　　　　　　何素妙　
　　　　　　劉秀珠3　
　　　　　　劉學隆　
　　　　　　劉游月英
　　　　　　劉怡佳　

　　　　　　梁淑芬　
　　　　　　劉世祿　
　　　　　　吳劉秀妹
　　　　　　劉世隆　

　　　　　　朱劉蓮妹


　　　　　　劉金錞　
　　　　　　劉富華　
　　　　　　劉雙有　
　　　　　　梁劉益妹
　　　　　　謝添富　
　　　　　　劉添成　

　　　　　　謝美雲　
　　　　　　謝美蓮　
　　　　　　劉世港（兼劉高英妹之承受訴訟人）

　　　　　　劉世海（兼劉高英妹之承受訴訟人）

　　　　　　劉世璋（兼劉高英妹之承受訴訟人）

　　　　　　劉金娥（兼劉高英妹之承受訴訟人）

　　　　　　劉秋菊（兼劉高英妹之承受訴訟人）

　　　　　　劉美珠（兼劉高英妹之承受訴訟人）

　　　　　　劉美容（兼劉高英妹之承受訴訟人）

　　　　　　劉美齡（兼劉高英妹之承受訴訟人）

　　　　　　劉世爕　
　　　　　　劉碧雲2　
　　　　　　劉彩雲　
　　　　　　簡策（兼劉謝愛蘭之承受訴訟人）

　　　　　　劉韻宜（兼劉謝愛蘭之承受訴訟人）


　　　　　　劉韻甄（兼劉謝愛蘭之承受訴訟人）



　　　　　　劉智漢（兼劉謝愛蘭之承受訴訟人）


　　　　　　劉智睿（兼劉謝愛蘭之承受訴訟人）

　　　　　　劉世明（兼劉謝愛蘭之承受訴訟人）

　　　　　　劉秝郕（兼劉謝愛蘭之承受訴訟人）

　　　　　　林劉絨妹（兼劉謝愛蘭之承受訴訟人）

　　　　　　游劉寶珠（兼劉謝愛蘭之承受訴訟人）

　　　　　　劉奕正　
　　　　　　劉世貴2（即劉謝玉嬌之承受訴訟人）

　　　　　　劉世錦（即劉謝玉嬌之承受訴訟人）


　　　　　　劉世南　

　　　　　　劉世興　


　　　　　　劉世鍚　
　　　　　　劉桂玉　
　　　　　　劉世新　

　　　　　　劉文惠　
　　　　　　陳秋羽　
　　　　　　劉美君　

　　　　　　劉奕雄3　
　　　　　　劉奕滿　
　　　　　　莊育金　
　　　　　　莊育焜　

　　　　　　莊夏江　
　　　　　　莊寶香　
　　　　　　莊寶珍　
　　　　　　邱玉女　
　　　　　　林源榮　
　　　　　　林沛晴　

　　　　　　姜林和枝
　　　　　　林四妹　

　　　　　　田林六妹
　　　　　　林志賢　
　　　　　　林如吟　

　　　　　　張羅益妹
　　　　　　鍾美溶　
　　　　　　張玉倩　
　　　　　　張鑑堂　
　　　　　　周筠雅（原名周雪娥）


　　　　　　張家豪　
　　　　　　張語真　
　　　　　　張鑑一　
　　　　　　張安榮　
　　　　　　張文夫　
　　　　　　陳佳慶（兼陳瑞生之承受訴訟人）

　　　　　　陳惠萍（兼陳瑞生之承受訴訟人）


　　　　　　陳秀靜（兼陳瑞生之承受訴訟人）

　　　　　　陳秀華（兼陳瑞生之承受訴訟人）

　　　　　　陳秀娥（兼陳瑞生之承受訴訟人）

　　　　　　劉張瑞華
　　　　　　張金英　
　　　　　　曾隆泉　
　　　　　　曾一家　
　　　　　　曾文君　

　　　　　　曾元君　
　　　　　　曾仁君　
　　　　　　曾振碩　

　　　　　　曾紫婕　
　　　　　　曾隆炎　
　　　　　　曾怡嘉　
　　　　　　袁明鈴　

兼上列1 人
法定代理人　袁芳勇　
視同上訴人　袁明楷　
　　　　　　袁明煌　
　　　　　　陳曾淑梅

　　　　　　曾文芳　
　　　　　　游象祺　
　　　　　　游象群　
　　　　　　游象宏　
　　　　　　游娟玲　
　　　　　　林許阿柑

　　　　　　彭素雲　

　　　　　　謝國庫　
　　　　　　鍾双祥　
　　　　　　林美玲　
　　　　　　陳翰祥　
　　　　　　陳翰宗　
　　　　　　陳瑋儀　
　　　　　　羅美堯　
　　　　　　羅美舜　
　　　　　　羅美雲　
　　　　　　劉佐妹　
　　　　　　劉鴻水　
　　　　　　何泰雄　
　　　　　　劉何麟英
　　　　　　李何雲英
　　　　　　張火龍　
　　　　　　張明政　

　　　　　　張玉珍　
　　　　　　湯陳清玉

　　　　　　何淑兒　

　　　　　　湯岳勳　
　　　　　　湯雅惠　
　　　　　　湯端容　

　　　　　　湯正元　
　　　　　　鄭湯淑玉
　　　　　　林菊　　

　　　　　　湯正希　
　　　　　　魏寶鳳　

　　　　　　湯玉宇　
　　　　　　林哲廣　
　　　　　　林姵岑　
　　　　　　莊宜真　
　　　　　　林哲男　
　　　　　　湯阿玉　
　　　　　　林月梅　
　　　　　　湯淑嬌　

　　　　　　劉鳳蘭　
　　　　　　劉鳳玉　
　　　　　　劉鳳梅　
　　　　　　劉奕書（兼賴平妹之承受訴訟人）

　　　　　　劉奕文（兼賴平妹之承受訴訟人）

　　　　　　劉玉梅1（兼賴平妹之承受訴訟人）

　　　　　　宋國成（兼賴平妹之承受訴訟人）


　　　　　　宋國賢（兼賴平妹之承受訴訟人）

　　　　　　宋秋月（兼賴平妹之承受訴訟人）


　　　　　　宋秋容（兼賴平妹之承受訴訟人）


　　　　　　黃劉梅珍（兼賴平妹之承受訴訟人）

　　　　　　張盈橙（兼賴平妹之承受訴訟人）

　　　　　　張朝順（原名張稟豐，兼賴平妹之承受訴訟人）

　　　　　　張月霞（兼賴平妹之承受訴訟人）

　　　　　　張庭芸（兼賴平妹之承受訴訟人）

　　　　　　呂劉桂蘭（兼賴平妹之承受訴訟人）

　　　　　　劉美玉（兼賴平妹之承受訴訟人）

　　　　　　劉俐（兼賴平妹之承受訴訟人）

　　　　　　劉美鳳1（兼賴平妹之承受訴訟人）

　　　　　　劉阿雪　
　　　　　　蔡劉春蘭
　　　　　　劉奕豐　
　　　　　　鍾長清　

　　　　　　鍾尊湘　


　　　　　　鍾尊祥　

　　　　　　鍾華湘　
　　　　　　劉奕光（兼劉陳喜枝之承受訴訟人）

　　　　　　劉芷青（兼劉陳喜枝之承受訴訟人）

　　　　　　劉學水　
　　　　　　黃進福　
　　　　　　黃國華（原名黃國男）

　　　　　　黃秀菊　
　　　　　　黃育相　
　　　　　　黃木貴　
　　　　　　黃誠慧　
　　　　　　劉京妹　

　　　　　　劉寶貴　
　　　　　　劉奕達　
　　　　　　黃銀和　

　　　　　　黃銀升　
　　　　　　黃寶珠　
　　　　　　黃寶榮　
　　　　　　黃寶蓮　
　　　　　　李煥智　
　　　　　　李煥堂　
　　　　　　李線英　
　　　　　　李秋英　
　　　　　　李素琴　

　　　　　　李金葉　
　　　　　　劉簡照　
　　　　　　劉世華　

　　　　　　劉世炫　
　　　　　　劉秀珍　



　　　　　　劉秀娥　
　　　　　　劉秀美　
　　　　　　項小玲　
　　　　　　許清旺（即許劉綢妹之承受訴訟人）

　　　　　　簡許阿呆（即許劉綢妹之承受訴訟人）

　　　　　　許蔡冬梅（即許劉綢妹之承受訴訟人）


　　　　　　蕭玉杉（即曾春子之承受訴訟人）

　　　　　　蕭錦能（即曾春子之承受訴訟人）



　　　　　　顧瑪莉（即曾春子之承受訴訟人）

　　　　　　顧樸（即曾春子之承受訴訟人）

　　　　　　葉盛坤（即葉曾梅英之承受訴訟人）

　　　　　　葉德宗（即葉曾梅英之承受訴訟人）

　　　　　　葉德乾（即葉曾梅英之承受訴訟人）

　　　　　　葉美琴（即葉曾梅英之承受訴訟人）

　　　　　　劉世涵（即劉奕詔之承受訴訟人）

　　　　　　劉世鈞1（即劉奕詔之承受訴訟人）

　　　　　　許鄧賢妹（即許劉綢妹、許清佳之承受訴訟人）

　　　　　　許文展（即許劉綢妹、許清佳之承受訴訟人）

　　　　　　許素卿（即許劉綢妹、許清佳之承受訴訟人）

　　　　　　莊王英妹（即莊訓雄之承受訴訟人）

　　　　　　莊育賢（即莊訓雄之承受訴訟人）

　　　　　　莊育輝（即莊訓雄之承受訴訟人）

　　　　　　莊育朝（即莊訓雄之承受訴訟人）

　　　　　　莊育藤（即莊訓雄之承受訴訟人）

　　　　　　莊玉鶯（即莊訓雄之承受訴訟人）

　　　　　　莊淑惠（即莊訓雄之承受訴訟人）

　　　　　　莊陳幼（即莊訓拋之承受訴訟人）

　　　　　　莊育維（即莊訓拋之承受訴訟人）

　　　　　　莊育淼（即莊訓拋之承受訴訟人）

　　　　　　莊承泰（即莊訓拋之承受訴訟人）

　　　　　　莊育熨（即莊訓拋之承受訴訟人）

　　　　　　莊育梩（即莊訓拋之承受訴訟人）

　　　　　　莊育興（即莊訓拋之承受訴訟人）


　　　　　　莊玉娥（即莊訓拋之承受訴訟人）


　　　　　　蕭玉枝（即黃秀妹之承受訴訟人）

　　　　　　謝尚達（即劉謝玉嬌、謝劉桂欗之承受訴訟人）

　　　　　　謝尚明（即劉謝玉嬌、謝劉桂欗之承受訴訟人）

　　　　　　范民珠律師（即陳日新之遺產管理人）

　　　　　　財政部國有財產署北區分署（即陳連鐎之遺產管理
　　　　　　人）

法定代理人　黃偉政　
視同上訴人　許宗欽（即許呆之承受訴訟人）


　　　　　　許宗泰（即許呆之承受訴訟人）

　　　　　　許宗寶（即許呆之承受訴訟人）


　　　　　　許宗斌（即許呆之承受訴訟人）

　　　　　　許秀珍（即許呆之承受訴訟人）

　　　　　　黃乾祥　
　　　　　　徐金美（即温明哲之承受訴訟人）


　　　　　　温世傑（即温明哲之承受訴訟人）


　　　　　　温世華（即温明哲之承受訴訟人）


　　　　　　温郁芬（即温明哲之承受訴訟人）

　　　　　　温心慧（即温明哲之承受訴訟人）


　　　　　　王添財（即王湯玉姬、王坤榮之承受訴訟人）

　　　　　　王承富（即王湯玉姬、王坤榮之承受訴訟人）

　　　　　　王彩鑾（即王湯玉姬、王坤榮之承受訴訟人）

　　　　　　王彩真（即王湯玉姬、王坤榮之承受訴訟人）


　　　　　　王彩蓮（即王湯玉姬、王坤榮之承受訴訟人）

　　　　　　王彩霞（即王湯玉姬、王坤榮之承受訴訟人）


　　　　　　王彩修（即王湯玉姬、王坤榮之承受訴訟人）

　　　　　　羅和貴（即趙新吉之承受訴訟人）


　　　　　　趙廷岳（即趙新吉之承受訴訟人）

　　　　　　趙廷昇（即趙新吉之承受訴訟人）

　　　　　　趙殷頤（即趙新吉之承受訴訟人）


　　　　　　林志豪（即李美枝之承受訴訟人）

　　　　　　林雅婷（即李美枝之承受訴訟人）

　　　　　　劉奕柯（即劉學好、劉范英妹之承受訴訟人）

　　　　　　劉奕佳（即劉學好、劉范英妹之承受訴訟人）

　　　　　　劉冰萍（即劉學好、劉范英妹之承受訴訟人）

　　　　　　劉春季（即劉學好、劉范英妹之承受訴訟人）

　　　　　　張展明（即張邱義妹、張肇昶之承受訴訟人）

　　　　　　張秀琴（即張邱義妹、張肇昶之承受訴訟人）

　　　　　　張秀鳳（即張邱義妹、張肇昶之承受訴訟人）

　　　　　　邱張秀鑾（即張邱義妹、張肇昶之承受訴訟人）

　　　　　　張秀貞（即張邱義妹、張肇昶之承受訴訟人）

　　　　　　張秀滿（即張邱義妹、張肇昶之承受訴訟人）

　　　　　　張麗芬（即張邱義妹、張肇昶之承受訴訟人）


　　　　　　劉世熙（即劉奕彬之承受訴訟人）

　　　　　　劉峰銪（即劉奕彬之承受訴訟人）

　　　　　　李靆（即李逢麒之承受訴訟人）


　　　　　　劉黃平妹（即劉奕波之承受訴訟人）




　　　　　　劉慧玲（即劉奕波、賴平妹之承受訴訟人）


　　　　　　劉慧君（即劉奕波、賴平妹之承受訴訟人）



　　　　　　劉育璿（即劉奕波、賴平妹之承受訴訟人）

　　　　　　曾朝麟（即曾隆藩之承受訴訟人）

　　　　　　盧秀姬（即劉奕明之承受訴訟人）

　　　　　　劉世鑫（即劉奕明之承受訴訟人）

　　　　　　劉世添1（即劉奕明之承受訴訟人）

　　　　　　劉世清（即劉奕明之承受訴訟人）

　　　　　　傅連財（即傅謝月嬌之承受訴訟人）


　　　　　　傅兆財（即傅謝月嬌之承受訴訟人）

　　　　　　傅淑珠（即傅謝月嬌之承受訴訟人）


　　　　　　傅淑馨（即傅謝月嬌之承受訴訟人）

　　　　　　顧緒建（即顧劉玉嬌之承受訴訟人）

　　　　　　温雪如（即温明燦、温適禎之承受訴訟人）

　　　　　　温鉑洋（即温銳成之承受訴訟人）

　　　　　　温宓媞（即温銳成之承受訴訟人）

　　　　　　温芃釉（即温銳成之承受訴訟人）

上列　3 人
法定代理人　楊雅玲　
視同上訴人　潘王盈玉（即潘太郎之承受訴訟人）

　　　　　　潘永成（即潘太郎之承受訴訟人）

　　　　　　潘耀濱（即潘太郎之承受訴訟人）

　　　　　　潘承濬（原名潘宗宏，即潘太郎之承受訴訟人）

　　　　　　潘志青（即潘太郎之承受訴訟人）

　　　　　　潘秋月（即潘太郎之承受訴訟人）


　　　　　　楊接來（即楊黃英之承受訴訟人）

　　　　　　楊政邦（即楊黃英之承受訴訟人）

　　　　　　楊佩姍（即楊黃英之承受訴訟人）

　　　　　　楊佩如（即楊黃英之承受訴訟人）

　　　　　　楊天佑（即楊黃英之承受訴訟人）

　　　　　　楊天祥（即楊黃英之承受訴訟人）


　　　　　　邱楊阿桂（即楊黃英之承受訴訟人）


　　　　　　楊宛遇（即楊黃英之承受訴訟人）

　　　　　　楊麗芬（即楊黃英之承受訴訟人）

　　　　　　楊森雲（即楊涂貞妹之承受訴訟人）

　　　　　　楊森成（即楊涂貞妹之承受訴訟人）

　　　　　　劉黃阿梅（即劉奕星之承受訴訟人）

　　　　　　劉世標（即劉奕星之承受訴訟人）

　　　　　　劉世泉1（即劉奕星之承受訴訟人）

　　　　　　劉世文（即劉奕星之承受訴訟人）

　　　　　　劉世順（即劉奕星之承受訴訟人）

　　　　　　劉美珍1（即劉奕星之承受訴訟人）


　　　　　　曾武榮（即曾阿明之承受訴訟人）

　　　　　　曾靜枝（即曾阿明之承受訴訟人）

　　　　　　黃維森（即黃劉良妹之承受訴訟人）

　　　　　　黃增祥（即黃劉良妹之承受訴訟人）

　　　　　　徐黃秋香（即黃劉良妹之承受訴訟人）

　　　　　　黃瑞香（即黃劉良妹之承受訴訟人）


　　　　　　陳鵬鈞（即陳昱霖之承受訴訟人）



　　　　　　邱黃秋桃（即邱逢閂之承受訴訟人）

　　　　　　邱春淵（即邱逢閂之承受訴訟人）

　　　　　　邱春港（即邱逢閂之承受訴訟人）

　　　　　　邱春旭（即邱逢閂之承受訴訟人）

　　　　　　許邱梅珠（即邱逢閂之承受訴訟人）

　　　　　　邱桂珠（即邱逢閂之承受訴訟人）

　　　　　　余許河妹（即余遠爐之承受訴訟人）

　　　　　　余奕添（即余遠爐之承受訴訟人）

　　　　　　余奕城（即余遠爐之承受訴訟人）

　　　　　　余奕鵬（即余遠爐之承受訴訟人）

　　　　　　余淑貞（即余遠爐之承受訴訟人）

　　　　　　劉淑惠（即劉奕沐之承受訴訟人）

　　　　　　劉郁鈴（即劉奕沐之承受訴訟人）

　　　　　　劉奕政（即劉學佐之承受訴訟人）


　　　　　　劉奕熾（即劉學佐之承受訴訟人）

　　　　　　黃劉查妹（即黃銀華之承受訴訟人）


　　　　　　呂宗恩（即呂英雄之承受訴訟人）

　　　　　　呂秋慧（即呂英雄之承受訴訟人）

　　　　　　黃麗華（即張許來春之承受訴訟人）

　　　　　　黃麗錦（即張許來春之承受訴訟人）

　　　　　　張秧郘（即張許來春之承受訴訟人）

　　　　　　張麗貞（即張許來春之承受訴訟人）

　　　　　　劉淑美（即許劉綢妹、許清佳、許文恭之承受訴訟人）

　　　　　　許可渟（即許劉綢妹、許清佳、許文恭之承受訴訟人）

　　　　　　王淳書（即傅謝月嬌、傅淑美之承受訴訟人）


　　　　　　王彥錞（即傅謝月嬌、傅淑美之承受訴訟人）

　　　　　　劉張碧玉（即劉妍君之承受訴訟人）

　　　　　　戴常烈（即戴黃進之承受訴訟人）

　　　　　　戴雪玫（即戴黃進之承受訴訟人）


　　　　　　陳戴玉蘭（即戴黃進之承受訴訟人）

　　　　　　戴阿環（即戴黃進之承受訴訟人）


　　　　　　戴阿桃（即戴黃進之承受訴訟人）

　　　　　　戴美華（即戴黃進之承受訴訟人）

　　　　　　戴阿春（即戴黃進之承受訴訟人）

　　　　　　劉官素琴（即劉家增之承受訴訟人）

　　　　　　劉興桓（即劉家增之承受訴訟人）


　　　　　　劉興橋（即即劉家增之承受訴訟人）


　　　　　　劉順英（即劉學金之承受訴訟人）

　　　　　　劉秋梅（即劉學金之承受訴訟人）

　　　　　　劉蓉蓉（即劉學金之承受訴訟人）

　　　　　　劉思婕（即劉學金之承受訴訟人）

　　　　　　劉秋香（即劉學金之承受訴訟人）

　　　　　　劉智寺（即劉奕龍之承受訴訟人）

　　　　　　劉雅玲（即劉奕龍之承受訴訟人）

　　　　　　劉世萬（即劉奕龍之承受訴訟人）

　　　　　　劉世寶（即劉奕龍之承受訴訟人）

　　　　　　劉桂梅（即劉奕龍之承受訴訟人）

　　　　　　劉美蓉（即劉奕龍之承受訴訟人）

　　　　　　葉禮棋（即葉安婷之承受訴訟人）



　　　　　　劉李瑞香（即劉奕全之承受訴訟人）

　　　　　　劉世清2（即劉奕全之承受訴訟人）

　　　　　　劉世鴻（即劉奕全之承受訴訟人）

　　　　　　劉美鳳2（即劉奕全之承受訴訟人）

　　　　　　劉美蓮（即劉奕全之承受訴訟人）

　　　　　　劉玉梅2（即劉奕全之承受訴訟人）

　　　　　　陳玉蘭（即陳瑞生之承受訴訟人）

　　　　　　劉智睿2　
　　　　　　劉智綸　
上列　2 人
法定代理人　劉世堯　
　　　　　　江怡仁　
視同上訴人　劉世堯　
　　　　　　葉建佑　
　　　　　　余美芳　
　　　　　　蔡德良（即涂瑞英之承受訴訟人）

　　　　　　蔡彥昇（即涂瑞英之承受訴訟人）

　　　　　　蔡彥明（即涂瑞英之承受訴訟人）

　　　　　　蔡嘉瑋（即涂瑞英之承受訴訟人）

　　　　　　謝邵麗蓉（即謝禎洋之承受訴訟人）


　　　　　　劉徐德妹（即劉世景之承受訴訟人）

　　　　　　劉智森（即劉世景之承受訴訟人）

　　　　　　劉綉雯（即劉世景之承受訴訟人）

　　　　　　劉綉貞（即劉世景之承受訴訟人）

　　　　　　葉秀英（即劉文珠之承受訴訟人）

　　　　　　游本縣（即游劉榮妹之承受訴訟人）

　　　　　　黃游戊妹（即游劉榮妹之承受訴訟人）

　　　　　　高忠良　
　　　　　　劉世堯1（即劉奕宏之承受訴訟人）

　　　　　　劉世皓（即劉奕宏之承受訴訟人）

兼上列2 人
法定代理人　劉奕奎　
視同上訴人　黃鼎傑（即謝新超之承受訴訟人）

　　　　　　黃鼎凱（即謝新超之承受訴訟人）

　　　　　　黃靖雯（即謝新超之承受訴訟人）

　　　　　　黃昱融（即謝新超之承受訴訟人）

　　　　　　謝佳錦（即謝新超之承受訴訟人）

　　　　　　謝文桂（即謝新超之承受訴訟人）

　　　　　　吳謝文靜（即謝新超之承受訴訟人）

　　　　　　謝家荷（即謝黃絨之承受訴訟人）

　　　　　　謝美華（即謝黃絨之承受訴訟人）

　　　　　　謝圓滿（即謝黃絨之承受訴訟人）

　　　　　　謝夢瑰（即謝黃絨之承受訴訟人）


　　　　　　黃晝勤（即劉世憲之承受訴訟人）

　　　　　　劉智勛（即劉世憲之承受訴訟人）

　　　　　　呂錦煌（即呂劉玉英之承受訴訟人）

　　　　　　呂錦文（即呂劉玉英之承受訴訟人）

　　　　　　呂錦河（即呂劉玉英之承受訴訟人）

　　　　　　劉芯霓（即劉新財之承受訴訟人）

上列　1 人
法定代理人　劉奕弘　
　　　　　　謝麗玲　
視同上訴人　劉明賢（即劉新財之承受訴訟人）

上列　1 人
法定代理人　劉奕豪　
　　　　　　梅氏翠安
視同上訴人　劉奕廷（即劉新財之承受訴訟人）

　　　　　　劉奕章（即劉新財之承受訴訟人）

　　　　　　劉秀玲（即劉新財之承受訴訟人）

　　　　　　林富隆（即劉新財之承受訴訟人）

　　　　　　林富盛（即劉新財之承受訴訟人）

　　　　　　林富蓮（即劉新財之承受訴訟人）

　　　　　　徐銘志（即劉新財之承受訴訟人）


　　　　　　徐銘岑（即劉新財之承受訴訟人）

　　　　　　何怡慧（即劉新財之承受訴訟人）

　　　　　　何欣茹（即劉新財之承受訴訟人）

　　　　　　何諺宣（即劉新財之承受訴訟人）


　　　　　　曾川碩（即劉新財之承受訴訟人）

上列　1 人
法定代理人　廖千霈　
　　　　　　曾俊豪　
視同上訴人　許梓奕（即劉新財之承受訴訟人）

　　　　　　許芷昕（即劉新財之承受訴訟人）


上列　1 人
法定代理人　許崇倚　
　　　　　　廖淑芬　
視同上訴人　涂達勳（即高文欽、涂高玉枝之承受訴訟人）

　　　　　　涂錦文（即高文欽、涂高玉枝之承受訴訟人）

　　　　　　涂錦明（即高文欽、涂高玉枝之承受訴訟人）

　　　　　　涂小玲（即高文欽、涂高玉枝之承受訴訟人）

　　　　　　涂馨鎂（即高文欽、涂高玉枝之承受訴訟人）


　　　　　　劉奕鈿（即劉學浪之承受訴訟人）

　　　　　　劉奕圳1（即劉學浪之承受訴訟人）

　　　　　　田劉冬米（即劉學浪之承受訴訟人）

　　　　　　李宗淵（即劉金桃之承受訴訟人）

　　　　　　李宗卿（即劉金桃之承受訴訟人）

　　　　　　李宗政（即劉金桃之承受訴訟人）

　　　　　　許雲祥（即何菊英之承受訴訟人）

　　　　　　許雲春（即何菊英之承受訴訟人）

　　　　　　許美華（即何菊英之承受訴訟人）

　　　　　　許美月（即何菊英之承受訴訟人）

　　　　　　湯佩璋（即湯蒲運之承受訴訟人）


　　　　　　謝清熟（即林忠信之承受訴訟人）

　　　　　　林建志（即林忠信之承受訴訟人）

　　　　　　林建宇（即林忠信之承受訴訟人）

　　　　　　林建廷（即林忠信之承受訴訟人）

　　　　　　徐新火（即徐劉英之承受訴訟人）

　　　　　　徐肇亨（即徐劉英之承受訴訟人）

　　　　　　徐肇宏（即徐劉英之承受訴訟人）

　　　　　　徐玉香（即徐劉英之承受訴訟人）

　　　　　　徐玉秋（即徐劉英之承受訴訟人）

　　　　　　徐玉嬌（即徐劉英之承受訴訟人）

　　　　　　吳家耀（即黃秀香之承受訴訟人）

　　　　　　吳梓源（即黃秀香之承受訴訟人）


　　　　　　吳忠源（即黃秀香之承受訴訟人）

被　上訴人　李家銘　

　　　　　　陳文旺　
受　告知人　藍德輝　

　　　　　　陳秀雲　
　　　　　　吳明榮　
　　　　　　彭子凡　
　　　　　　聯邦商業銀行股份有限公司


法定代理人　李憲章　
上列當事人間請求分割共有物事件，上訴人對於中華民國107 年
11月30日本院中壢簡易庭101 年度壢簡字第290 號第一審判決提
起上訴，本院判決如下：
    主  文
原判決廢棄，發回本院中壢簡易庭。
    事實及理由
一、本件係分割共有物之訴，雖僅圓光寺、劉奕德、劉奕鐘、彭
    鳳銀、鄭奇謀及劉學堯提起上訴，惟因訴訟標的對於共同訴
    訟之各人必須合一確定，且共同訴訟人中一人提起上訴，核
    其性質屬於有利益於共同訴訟人，依民事訴訟法第56條第1
    項第1 款前段之規定，上訴之效力應及於未提起上訴之原審
    其餘共同被告，故應將渠等併列為視同上訴人，合先敘明。
二、本件視同上訴人劉奕宏、謝新超、謝黃絨、劉世憲、羅仁福
    、呂劉玉英、劉新財、涂高玉枝、黃仁源、劉葉榮春、劉學
    浪、劉金桃、何菊英、湯蒲運、林忠信、徐劉英、王坤榮、
    劉范英妹、張肇昶、黃秀香於原審判決後死亡，被上訴人具
    狀聲明由其等繼承人承受訴訟（詳後述），經核尚無不合，
    均應予以准許：
  ㈠劉奕宏於民國109 年11月26日死亡，其繼承人為其子劉世堯
    1 及劉世浩，有除戶謄本、戶籍謄本、繼承系統表及家事事
    件公告查詢畫面（見本院卷二第39-46 頁）在卷可按。
  ㈡謝新超於109 年3 月22日死亡，其繼承人為其女謝佳錦、謝
    文桂、吳謝文靜及其孫黃鼎傑、黃鼎凱、黃靖雯、黃昱融，
    有除戶謄本、戶籍謄本、繼承系統表及家事事件公告查詢畫
    面（見本院卷二第47-70 頁）在卷可按。
  ㈢謝黃絨於109 年3 月20日死亡，其繼承人為其女謝家荷、謝
    美華、謝圓滿及謝夢瑰，有除戶謄本、戶籍謄本、繼承系統
    表及家事事件公告查詢畫面（見本院卷二第71-88 頁）在卷
    可按。
  ㈣劉世憲於108 年8 月19日死亡，其繼承人為其配偶黃晝勤及
    其子劉智勛，有除戶謄本、戶籍謄本、繼承系統表及家事事
    件公告查詢畫面（見本院卷二第89-96 頁）在卷可按。
  ㈤羅仁福於108 年12月4 日死亡，其繼承人為其兄羅仁宏及其
    妹郭羅美娥、羅美華、羅美渶，有除戶謄本、戶籍謄本、繼
    承系統表及家事事件公告查詢畫面（見本院卷二第97-142頁
    ）在卷可按。
  ㈥呂劉玉英於108 年7 月8 日死亡，其繼承人為其子呂錦煌、
    呂錦文、呂錦河，有除戶謄本、戶籍謄本、繼承系統表及家
    事事件公告查詢畫面（見本院卷二第143-156 頁）在卷可按
    。
  ㈦劉新財於109 年11月9 日死亡，其繼承人為其孫劉奕廷、劉
    奕章、劉秀玲、林富隆、林富盛、林富蓮、徐銘志、徐銘岑
    、何怡慧、何欣茹、何諺宣及曾孫劉芯霓、劉明賢、曾川碩
    、許梓奕、許芷昕，有除戶謄本、戶籍謄本、繼承系統表及
    家事事件公告查詢畫面（見本院卷二第157-224 頁）在卷可
    按。
  ㈧涂高玉枝於110 年2 月14日死亡，其繼承人為其配偶涂達勳
    及子女涂錦文、涂錦明、涂小玲、涂馨鎂，有除戶謄本、戶
    籍謄本、繼承系統表及家事事件公告查詢畫面（見本院卷二
    第225-238 頁）在卷可按。
  ㈨黃仁源於108 年10月23日死亡，其繼承人為其姊林黃年妹，
    有除戶謄本、戶籍謄本、繼承系統表及家事事件公告查詢畫
    面（見本院卷二第239-284 頁）在卷可按。
  ㈩劉葉榮春於108 年8 月6 日死亡，其繼承人為其子劉世泉，
    有除戶謄本、戶籍謄本、繼承系統表及家事事件公告查詢畫
    面（見本院卷二第285-298 頁）在卷可按。
  劉學浪於108 年9 月15日死亡，其繼承人為其子女劉奕鈿、
    劉奕圳、田劉冬米，有除戶謄本、戶籍謄本、繼承系統表及
    家事事件公告查詢畫面（見本院卷二第299-312 頁）在卷可
    按。
  劉金桃於109 年5 月27日死亡，其繼承人為其子李宗淵、李
    宗卿、李宗政，有除戶謄本、戶籍謄本、繼承系統表及家事
    事件公告查詢畫面（見本院卷二第313-326 頁）在卷可按。
  何菊英於107 年12月8 日死亡，其繼承人為其子女許雲祥、
    許雲春、許美華、許美月，有除戶謄本、戶籍謄本、繼承系
    統表及家事事件公告查詢畫面（見本院卷二第327-342 頁）
    在卷可按。
  湯蒲運於109 年6 月3 日死亡，其繼承人為其女湯佩璋，有
    除戶謄本、戶籍謄本、繼承系統表及家事事件公告查詢畫面
    （見本院卷二第343-352 頁）在卷可按。
  林忠信於108 年8 月26日死亡，其繼承人為其配偶謝清熟及
    其子林建志、林建宇、林建廷，有除戶謄本、戶籍謄本、繼
    承系統表及家事事件公告查詢畫面（見本院卷二第353-36 4
    頁）在卷可按。
  徐劉英於109 年8 月3 日死亡，其繼承人為其配偶徐新火及
    其子女徐肇亨、徐肇宏、徐玉香、徐玉秋、徐玉嬌，有除戶
    謄本、戶籍謄本、繼承系統表及家事事件公告查詢畫面（見
    本院卷二第365-382 頁）在卷可按。
  王坤榮於109 年1 月17日死亡，其繼承人為其子女王添財、
    王承富、王彩鑾、王彩真、王彩蓮、王彩霞、王彩修，有除
    戶謄本、戶籍謄本、繼承系統表及家事事件公告查詢畫面（
    見本院卷二第383-404 頁）在卷可按。
  劉范英妹於109 年4 月9 日死亡，其繼承人為其子女劉奕柯
    、劉奕佳、劉冰萍、劉春季，有除戶謄本、戶籍謄本、繼承
    系統表及家事事件公告查詢畫面（見本院卷二第405-416 頁
    ）在卷可按。
  張肇昶於109 年12月17日死亡，其繼承人為其子女張展明、
    張秀琴、張秀鳳、邱張秀鑾、張秀貞、張秀滿、張麗芬，有
    除戶謄本、戶籍謄本、繼承系統表及家事事件公告查詢畫面
    （見本院卷二第417-438 頁）在卷可按。
  黃秀香於109 年11月7 日死亡，其繼承人為其配偶吳家燿及
    其子吳梓源、吳忠源，有除戶謄本、戶籍謄本、繼承系統表
    及家事事件公告查詢畫面（見本院卷二第439-450 頁）在卷
    可按。
三、視同上訴人行政院國軍退除役官兵輔導委員會台北市榮民服
    務處（即劉炎候之遺產管理人）之法定代理人已變更為董玉
    文，業經本院裁定命董玉文為視同上訴人行政院國軍退除役
    官兵輔導委員會台北市榮民服務處（即劉炎候之遺產管理人
    ）之法定代理人承受訴訟並續行訴訟，併予敘明。
四、按分割共有物之訴屬固有必要共同訴訟，須共有人全體參與
    訴訟，其當事人之適格始無欠缺，如有當事人不適格之情形
    ，法院即不得對之為實體上之裁判。而關於當事人適格之要
    件，無論訴訟進行至如何之程度，法院亦應依職權調查之（
    最高法院79年度第1 次民事庭會議、78年度台上字第1674號
    、85年度台上字第905 號判決要旨參照）。又按第一審之訴
    訟程序有重大之瑕疵者，第二審法院得廢棄原判決，而將該
    事件發回原法院，但以因維持審級制度認為必要時為限；前
    項情形，應予當事人陳述意見之機會，如兩造同意願由第二
    審法院就該事件為裁判者，應自為判決；前開判決，得不經
    言詞辯論為之。民事訴訟法第451 條第1 、2 項、第453 條
    定有明文。上開規定，依同法第436 條之1 第3 項規定，於
    簡易訴訟程序之上訴程序準用之。所謂第一審之訴訟程序有
    重大瑕疵者，係指第一審違背訴訟程序之規定，其違背與判
    決內容有因果關係，或因訴訟程序違背規定，不適於為第二
    審辯論及判決之基礎者而言（最高法院48年台上字第127 號
    判例意旨參照）。再所謂因維持審級制度認有必要，係指當
    事人因在第一審之審級利益被剝奪，致受不利之判決，須發
    回原法院以回復其審級利益。若不將事件發回，自與少經一
    審級無異，且不適於為第二審辯論及判決之基礎者而言（最
    高法院84年度台上字第58號、86年度台上字第3069號裁判要
    旨參照）。經查，本件被上訴人李家銘、陳文旺起訴請求裁
    判分割兩造共有之桃園市○○區○○段00地號土地（下稱系
    爭土地），然共有人劉成乾於起訴前之44年9 月3 日死亡，
    而其再轉繼承人即劉成乾長女黃劉生妹所生之八女邱黃阿絨
    應與其他繼承人共同繼承劉成乾於系爭土地之應有部分，有
    卷附之繼承系統表、除戶謄本、戶籍謄本（見原審卷一第39
    -40 頁、卷四第470 、551 -552頁、卷六第23-24 頁、本院
    卷二第259 、283 頁）可稽，然原審漏未將邱黃阿絨列為當
    事人，即逕對系爭土地為實體判決，顯有當事人不適格之違
    誤。原審訴訟程序既有如上所述之重大瑕疵，而本件當事人
    人數眾多，部分當事人甚且從未到庭參與訴訟程序，顯無從
    經由兩造全體同意由本院逕為第二審裁判，而補正原審訴訟
    程序之重大瑕疵，為維持審級制度，自有將本件發回原審法
    院更為裁判之必要。上訴意旨雖未指摘及此，惟原判決既有
    上開重大瑕疵，自屬無可維持，爰不經言詞辯論，將原判決
    予以廢棄，發回本院中壢簡易庭重行審理。
五、據上論結，本件上訴為有理由，依民事訴訟法第436 條之1
    第3 項、第451 條第1 項、第453 條，判決如主文。
中    華    民    國  110     年    10    月    4     日
                民事第二庭  審判長法  官  魏于傑
                                  法  官  蕭淳尹
                                  法  官  郭俊德
正本係照原本作成。
本判決不得上訴。
中    華    民    國   110    年    10    月    4     日
                                  書記官  蕭尹吟